

AI ENGINEER / ML ENGINEER

## Info personali

Verona Italia +393384779193 ddperini@gmail.com

NAZIONALII

Italiana

20/01/1996

Quito, Ecuador

### Competenze

LLMs evaluation, fine tuning, quantization

Designing NLP pipelines and agentic applications

Designing production-ready ML systems

Software engineering (Python)

Application deployment, versioning and CI/CD

Cloud services management (GCP, AWS, OVH)

Team Leading & Project Management

**Business Analysis** 

Mentoring and tutoring

Private consulting

### Lingue

Italian

English

Spanish

# **Profilo professionale**

Laureato magistrale in matematica applicata con 4+ anni di esperienza progettando soluzioni end-to-end di ML e AI per business e industria.

Comprovata esperienza in AI Engineering, per l'implementare di pipeline NLP, RAG e applicazioni agentiche.

Progettazione e implementazione di successo di diversi workflow di machine learning, inclusi pipeline dati, feature engineering, implementazione e mantenimento delle soluzioni.

Esperienza di mentoring e come team leader, per la coordinazione di team multi-funzionali e il coinvolgimento di stakeholder in ambienti dinamici e multi-progetto, per portare innovazione e valore.

## Esperienza lavorativa

## ML & AI Lead Engineer, SBE - VARVIT, Monfalcone

GENNAIO 2024 - OGGI

- Ricerca, prompt engineering, tuning, valutazione, quantizzazione e fine tuning di LLM proprietari e open source.
- Al Engineering: implementazione di pipeline NLP: RAG, applicazioni agentiche, voice-to-text, summarization, traduzione, ricerca documentale, text-to-code.
- Sviluppo full-stack: applicazioni, **RESTful APIs** e microservizi con **Python**, UX/UI con **Javascript** (Svelte e Angular).
- Gestione di servizi cloud: GCP, AWS e OVH.
- Architecture engineering: implementazione e mantenimento di prodotti con pipeline CI/CD, containerizzazione con Docker e orchestrazione con Kubernetes.
- Team leading e project management: coordinamento e mentoring di altri membri del team, project ownership, team building, reporting, coinvolgimento degli stakeholder, coordinamento di consulenti esterni.
- Librerie e framework Python: PyTorch, Transformers, Hugging Face, Pandas-, Flask, Scikit-learn, Langchain, Lang Graph, SpaCy, Gradio, Tensorflow-, OpenCV.
- Strumenti per CI/CD: ArgoCD, Git, GitHub, Docker, Kubernetes, Jira.
- Database: PostgreSQL, ElasticSearch, ChromaDB, MongoDB.
- Sperimentazione di nuove tecnologie e strumenti: Vertex Al, **OpenAl** models, Meta, Grok, **Manus**, Anthropic, Alibaba (Qwen), DeepSeek, Midjourney.

#### Consulenza freelance per business AI & Innovation, Verona

GENNAIO 2023 - OGGI

- Servizi di consulenza per compagnie appartenenti a diversi settori, per guidare stakeholders e manager verso le decisioni iniziali più adeguate nell'addozione dell'Al.
- Durante questa esperienza ho collaborato con aziende di diversi settori: logistica e trasporti, risorse umane, manifatturiero, marketing e comunicazione.

#### Data Scientist, HPA, Trento

SETTEMBRE 2021 - GENNAIO 2024

- Machine Learning engineering: Data analysis, feature engineering, valutazione
  e sviluppo di metriche, selezione, tuning, training, testing e valutazione di
  modelli di ML.
- Al Engineering: prompt engineering, sviluppo e implementazione di pipeline NLP per RAG e classificazione.
- Business Analysis: coinvolgimento stakeholders, raccolta dei requisiti, definizione e valutazione di attività e obiettivi, elicitazione, reporting. (ECBA in conseguimento)
- **Team leading** e **project management**: gestione delle attività, coordinazione di team, reporting, gestione dei clienti, produzione di deliverable, ecc.
- Librerie e framework Python: Pandas, NumPy, lightGBM, Scikit-learn-, OpenCV, NLTK, Tensorflow, SpaCy, SciPy, Matplotlib, Flask, Hugging Face, Polar.

 Software engineering: DB relazionali (MySQL), NoSQL DB, design patterns, TDD, BDD, implementazione in produzione, versionamento, best practices.

## Ripetizioni private per matematica, fisica e informatica, Verona

APRILE 2016 - DICEMBRE 2023

- Ripetizioni di matematica e fisica a più di 20 studenti di medie, superiori, istituti tecnici e università.
- Per gli studenti universitari ho fornito supporto per analisi, algebra lineare, geometria, fisica, probabilità, statistica e informatica.
- Ho ottenuto alte recensioni da parte degli studenti e delle loro famiglie, grazie al raggiungimento dei loro obiettivi e al miglioramento nel loro coinvolgimento, impegno e motivazione nelle materie trattate.

#### Istruzione e formazione

## Master course in Mathematics, Università degli Studi di Verona, Verona

2018 - 2023

Mathematics applied to Machine Learning and Data Science

Titolo della tesi: Twitter bot identification via CNNs-based image recognition

Voto finale: 105/110

## Bachelor Course in Applied Mathematics, Università degli Studi di Verona, Verona

2015 - 2018

Mathematics applied to numerical modeling for life sciences

Titolo della tesi: A ri-derivation of the Gauss linking number.

Voto finale: 103/110

### Perito informatico, ITIS G. Marconi, Verona

2010 - 2015

Istituto tecnico industriale con specializzazione in informatica.

Voto di maturità: 94/100

### Corsi

### Advanced Topics in Financial Engineering, ARPM

202

#### ECBA (non completato), IIBA

2023

#### Al Week, Rimini

2024

Partecipazione in qualità di rappresentante di SBE.

### Future Grid Day IKN, Milano

2022

Speaker e rappresentante di HPA & Terranova: Predictive workforce management